# 辞退福利未按照原计划执行后取证问题

提问人：shichengqi 时间：2022-10-13 15:07:47
请教陈版主，某公司 2020 年度计划减员增效计提辞退福利 1 亿元。金额测算方式为：预计人数（ _N+1_ ）月度固定工资标准平均值，原计划考虑辞退后一次性支付，未考虑分期付款折现率的影响。 2021 年度公司重整，为保持公司基本面稳定且配合重整，当年度并没有执行辞退计划，项目组执行 2021 年报审计时，也获取了相关说明（以证明其未在一年内执行的合理性）。 2022 年度，公司综合各方面考虑，仅支付辞退福利 500 万元左右，未完全按照原计划执行，且进一步访谈管理层可知后续使用到这部分辞退福利的可能性很小。根据职工薪酬准则规定，企业在职工劳动合同到期之前解除与职工的劳动关系，或者为鼓励职工自愿接受裁减而提出给予补偿的建议，同时满足下列条件的，应当确认因解除与职工的劳动关系给予补偿而产生的预计负债，同时计入当期管理费用：（ 1 ）企业已经制定正式的解除劳动关系计划或提出自愿裁减建议，并即将实施。 “ 即将即将 实 施施 ” 是指辞退工作一般 应 当在一年内 实 施完施完 毕 ，但因付款程序等原因使部分付款推迟到一年后支付的，视为符合辞退福利预计负债确认条件。（ 2 ）企业不能单方面撤回解除劳动关系计划或裁减建议。项目组的问题是：
（ 1 ）由于辞退工作一般应当在一年内实施完毕，但 2022 年度公司未全面执行，故公司应当提供有关说明如考虑维稳等外部因素，以说明其合理性？ 2023 年度公司还未执行的话，项目组该如何考虑？
（ 2 ）由于公司计提的辞退福利预计于资产负债表日起十二个月之后支付，故应重分类至“ 长 期期 应 付付 职 工薪酬工薪酬”核算？
（ 3 ）如不考虑前两个问题，由于公司管理层现判断后续使用到这部分辞退福利的可能性很小，公司是否可以在经类似的机构（如总经办、工会）审议通过后，在 2022 年度红字冲减？谢谢！

回答人：chenyiwei
当辞退计划未按原计划执行时，除了获取管理层说明以证明该安排的合理性以外，还应与管理层、股东、受影响员工、工会等方面沟通，确定其后续下一步计划，并据此调整原先对于辞退福利的计提数。辞退福利相关负债账面价值的调整应对应调整管理费用（辞退福利）。在确定辞退福利的计提因素时，鉴于企业正处于重组期间，故应考虑所采用的各项估计和假设与重整计划中其他因素的对应关系，确保逻辑合理。
如果已有明确的辞退计划并已通知到可能受影响的员工，即已满足辞退福利相关负债的确认条件，但预计支付时间距离资产负债表日超过一年的，则应作为长期应付职工薪酬，并考虑折现因素的影响。
如果公司管理层现判断后续使用到这部分辞退福利的可能性很小，则应考虑通过正式途径对该计划作出废止，并告知相关员工，在此基础上才可以将相关负债予以冲回。

提问人：shichengqi 时间：2022-10-14 11:30:35
谢谢陈版主！还有几个问题请教下：
假设公司计划后续继续使用辞退福利：
（ 1 ）由于辞退福利是按照部门匡算的总数，尚没有关联、通知到具体到职工，无法确定具体的支付时间点，无法折算，故是否还在“应付职工薪酬”核算，不需要分类至“长期应付职工薪酬”列报？
假设公司判断后续使用这部分辞退福利的可能性很小：
（ 2 ）原计划是总经办、工会审议通过的，“考虑通过正式途径对该计划作出废止”，这里的“正式途径”是否可以理解通过总经办、工会审议等相关机构通过即可？
（ 3 ）“在此基础上才可以将相关负债予以冲回。”如此处理可能会使得附注中管理费用明细甚至总额出现负数情形。这种负数的列报，是否会传递一种账务更正即差错处理的信息？

回答人：chenyiwei
3 、这是估计变更，不代表前期依据当时有效的计划作出最佳估计（与当时可获得的信息不矛盾）进行会计处理是错误的，因此不是前期差错。

回答人：chenyiwei
1 、这是负债的流动性判断问题，取决于预计支付时间距离资产负债表日是否超过一年，而与有无确定的对象和金额无关。 2 、至少应与原先的方案通过走相同的决策程序。